【裁判字號】    91,易,280
【裁判日期】    920130
【裁判案由】    竊盜
【裁判全文】
臺灣高雄地方法院刑事判決                        九十一年度易字第二八號
    公  訴  人  臺灣高雄地方法院檢察署檢察官
    被      告  甲○○  男  四.
右列被告因竊盜案件，經檢察官提起公訴（九十年度偵字第二三五九六號、九十一年
度偵字第二六七五二號），本院判決如左：
    主  文
甲○○連續竊盜，累犯，處有期徒刑陸月，如易科罰金，以參佰元折算壹日。
扣案鑰匙壹支沒收。
    事  實
一、甲○○前因竊盜案，於民國八十九年十二月六日，經本院以八十九年度易字第一
    三四三號判決判處有期徒刑三月，嗣未上訴而確定，於九十年一月二十日執行完
    畢出監。
二、甲○○猶不知警惕，復意圖為自己不法之所有，並基於概括犯意，於九十年十二
    月一日十八時四十五分許，行經高雄縣美濃鎮○○路二二號前，因見丙○○所有
    車牌號碼ＯＷＶ─八四八號重型機車停於該處，且未將鑰匙取下，乃逕行發動電
    門，竊取該部機車，得手後供己騎用，嗣於同年十二月三日十一時二十六分許，
    騎乘上開機車行經國道三號高速公路田寮收費站附近，為警當場查獲。又承上開
    犯意，於九十年十二月十四日十九時四十五分許，在高雄縣美濃鎮○○路○段一
    二九號前，另以不詳工具破壞電門鎖，再插入自備鑰匙之方式，竊取戊○○○所
    有車牌號碼ＷＶＷ─○七○號輕型機車一部，得手後供己騎用，嗣於九十年十二
    月十四日二十三時四十分許，騎乘上開機車返回高雄縣美濃鎮○○路○段一二七
    巷一號住處，並將該車停放附近巷弄內時，為警據報查獲，並扣得甲○○所有鑰
    匙一支。
三、案經內政部警政署國道公路警察局第八警察隊，及戊○○○訴由高雄縣政府警察
    局（原名高雄縣警察局）旗山分局報告臺灣高雄地方法院檢察署檢察官偵查起訴
    。
    理  由
一、訊據被告甲○○否認有何竊盜犯行，辯稱：九十年十二月一日被查獲之機車係買
    來之贓車；而九十年十二月十四日，伊並未竊取他人機車等語。經查：
  (一)被告於九十年十二月一日十八時四十五分許，行經高雄縣美濃鎮○○路二二號前
    ，因見被害人丙○○所有車牌號碼ＯＷＶ─八四八號重型機車停於該處，且未將
    鑰匙取下，乃逕行發動電門，竊取該部機車，得手後供己騎用等情。業據被告於
    警訊、偵查中及本院審理時坦白承認；並經證人即查獲員警乙○○於本院證稱：
    被告騎機車上國道三號高速公路，伊於田寮收費站附近發現後，乃上前欄檢，發
    現該車係贓車，被告及被害人丙○○均表示機車鑰匙未取下等語明確（詳本院九
    十二年一月十三日訊問筆錄），復有贓物認領保管單、車輛竊盜（車牌失竊）資
    料個別查詢報表在卷可稽。準此，被告此部分之竊盜犯行，堪以認定。被告嗣於
    本院改稱：該車係買來之贓車等語。然上開機車係於九十年十二月一日晚間遭
    竊，若有買賣機車之行為，必定介於該日與九十年十二月三日（查獲之日）間，
    惟被告因缺錢花用，乃騎機車上國道三號高速公路，欲至高雄楠梓向兄長要錢（
    詳被告九十年十二月三日警訊筆錄），顯見在九十年十二月三日前後，被告經濟
    已陷困境，被告尚無能力養活己身，遑論購買贓車。被告另表示購買贓車之時
    間，距今已四、五年等語（詳本院九十二年一月二十二日訊問筆錄），顯見被告
    所述之贓車，應非前開機車。綜上，被告所辯，應與事實不符，尚難採信。
  (二)被告於九十年十二月十四日十九時四十五分許，在高雄縣美濃鎮○○路○段一二
    九號前，另以不詳工具破壞電門鎖，再插入自備鑰匙之方式，竊取戊○○○所有
    車牌號碼ＷＶＷ─○七○號輕型機車一部，得手後供己騎用等情。業據證人即
    查獲警員己○○於本院證稱：被害人戊○○○與被告係鄰居，被告先將車子騎至
    別處，鄰居有看到，也有報警，經詢問被告後，被告承認，伊與被告共同將車子
    牽回等語明確（詳本院九十一年九月十九日訊問筆錄）；證人即被害人戊○○○之子丁○○於本院證稱：九十年十二月十四日，鄰居見到被告竊取母親機車，
    被告回家後，伊曾詢問被告，但被告不承認，其乃跟蹤被告，被告確實竊取該車
    ，當場人贓俱獲，另被告拿東西將機車鑰匙孔撬開，伊未將鑰匙留於機車上等語
    綦詳（詳本院九十二年一月十三日訊問筆錄）。此外，復有贓物認領保管單、車
    輛竊盜（車牌失竊）資料個別查詢報表、扣押筆錄、扣押物品收據及扣押物品目
    錄在卷可稽；而扣案鑰匙一支，亦有扣押物品清單可參，是被告此部分之竊盜犯
    行，亦堪認定。從而，被告所辯，應不可採信。
  (三)綜上直接、間接證據，本件事證明確，被告犯行堪以認定。
二、核被告甲○○所為，係犯刑法第三百二十條第一項之竊盜罪。被告先後二次竊盜
犯行，時間緊接，方法相同，所犯又屬構成要件相同之罪名，顯係基於概括犯意
    反覆為之，為連續犯，應依刑法第五十六條之規定論以一罪，並依法加重其刑。
    又被告前因竊盜案，於八十九年十二月六日，經本院以八十九年度易字第一三四
    三號判決判處有期徒刑三月，嗣未上訴而確定，於九十年一月二十日執行完畢出
    監等情，有臺灣高雄地方法院檢察署刑案資料查註紀錄表、臺灣高等法院被告全
    國前案紀錄表在卷可稽，其於五年內再犯本件有期徒刑以上之罪，為累犯，應依
    刑法第四十七條規定，加重其刑，並遞加之。爰審酌被告正值壯年，於前案執行
    完畢後，仍不思以正當途徑獲取財物，竟屢次竊取他人財物，行為實屬不該，並
    參以竊盜所得之物已發還被害人及竊取物品價值等一切情狀，量處如主文所示之
    刑，並諭知易科罰金之折算標準。至扣案之鑰匙一支，非被害人留於機車上之物
    ，業如前述，顯係被告所有供犯竊盜罪所用之物，爰依刑法第三十八條第一項第
    二款之規定，宣告沒收之。此外，被害人戊○○○所有機車，雖遭被告以物品撬
    開鑰匙孔，惟並未扣案，在無證據證明該物品係屬兇器下，依罪疑惟輕原則，自
    應為被告有利之認定（即僅論以一般竊盜罪，而非攜帶兇器竊盜）；另上開物品
    雖無證據證明業已滅失，但為免執行之困難，爰不宣告沒收之，附此敘明。
據上論斷，應依刑事訴訟法第二百九十九條第一項前段，刑法第三百二十條第一項、
第五十六條、第四十七條、第四十一條第一項，罰金罰鍰提高標準條例第一條前段、
第二條，判決如主文。
中      華      民      國    九十二    年     一     月    三十        日
                              臺灣高雄地方法院刑事第一庭
                                  法  官  方  百  正
右正本證明與原本無異。
如不服本判決，應於判決送達後十日內，向本院提出上訴狀。
                                  書記官  張  金  蘭
中    華    民    國      九十二      年      一      月      三十      日
附錄本案論罪科刑法條：
中華民國刑法第三百二十條
 (普通竊盜罪、竊佔罪)
意圖為自己或第三人不法之所有，而竊取他人之動產者，為竊盜罪，處五年以下有期
徒刑、拘役或五百元以下罰金。
意圖為自己或第三人不法之利益，而竊佔他人之不動產者，依前項之規定處斷。
前二項之未遂犯罰之。


司法院資訊處製作；財團法人民間司法改革基金會備份。
